臺灣高等法院刑事裁定                100 年度抗字第716 號
抗  告  人
即受 刑 人  陳世華
上列抗告人因聲請定其應執行刑案件，不服臺灣板橋地方法院中
華民國100 年6 月13日裁定（100 年度聲字第2449號），提起抗
告，本院裁定如下：
    主  文
抗告駁回。
    理  由
一、按裁判確定前犯數罪者，併合處罰之；數罪併罰有二裁判以
    上者，應依刑法第51條之規定定其應執行之刑；宣告多數有
    期徒刑者，於各刑中之最長期以上，各刑合併之刑期以下，
    定其刑期，刑法第50條、第53條、第51條第5 款分別定有明
    文。次按法律上屬於自由裁量之事項，有其外部性界限及內
    部性界限，並非概無拘束。依據法律之具體規定，法院應在
    其範圍選擇為適當之裁判者，為外部性界限；而法院為裁判
    時，應考量法律之目的，及法律秩序之理念所在者，為內部
    性界限。法院為裁判時，二者均不得有所踰越。在數罪併罰
    ，有二裁判以上，定其應執行之刑時，固屬於法院自由裁量
    之事項，然仍應受前揭外部性界限及內部性界限之拘束（最
    高法院94年度台非字第233 號判決意旨參照）。
二、原裁定以：抗告人即受刑人陳世華因犯竊盜罪等25罪，先後
    經臺灣板橋地方法院判處如原裁定附表（下稱附表）所示之
    刑，並分別確定在案，經認符合數罪併罰之規定，應合併定
    其應執行之刑，爰依刑事訴訟法第477條第1項，刑法第53條
    、第51條第5 款，裁定抗告人所犯如附表所示各罪，應執行
    有期徒刑7年9月等語。
三、抗告意旨略以：抗告人經臺灣板橋地方法院分別以98年易字
    第2636號、99年易字第1345號、99年易字第2106號分別判處
    應執行有期徒刑2 年2 月、1 年9 月、4 年，於執行期間，
    已深感懊悔，另就檢警尚未發覺之其他竊盜犯行向檢警自白
    犯罪，且經臺灣板橋地方法院100 年易字第34號判決判處有
    期徒刑9年，並令入強制工作3年確定在案。可見抗告人確有
    悔悟之心，惟原審定應執行刑裁定對抗告人所減之刑太少，
    實屬過苛，有違比例原則，爰提起抗告，求為公平裁定云云
    。
四、經查：本件抗告人先後犯附表所示之各罪，分別經法院判處
    罪刑確定，而附表編號1 至4 所示罪刑，經臺灣板橋地方法
    院98年度易字第2636號判決定其應執行刑為有期徒刑2 年2
    月；附表編號5 至7 所示罪刑，亦經臺灣板橋地方法院99年
    度易字第1345號判決定其應執行刑為有期徒刑1 年9 月；附
    表編號8 至25所示罪刑，亦經臺灣板橋地方法院99年度易字
    第2106號判決判處有期徒刑4 年等情，有前開裁判及本院被
    告前案紀錄表附卷可憑。前揭各刑中最長期者為有期徒刑10
    月，各刑合併後之刑期為有期徒刑11年10月，原審斟酌抗告
    人各項犯罪情節、行為次數及刑罰之一般預防及特別預防目
    的，對於被告所犯數罪為整體非難評價，裁定合併定其應執
    行之刑為有期徒刑7年9月，揆諸首揭規定，合於刑法第51條
    所規定之外部性界限，亦無違反內部性界限可言。抗告意旨
    雖以：原裁定所減刑期太少，不符比例原則云云，然原裁定
    並未逾越定應執行刑之外部界限，且其裁量妥適，未見有顯
    然濫用裁量權限之情形。抗告人執前詞提起抗告，指摘原裁
    定不當，為無理由，應予駁回。
據上論斷，應依刑事訴訟法第412 條，裁定如主文。
中    華    民    國   100    年    7     月    15    日
              刑事第二十四庭審判長法  官  李錦樑
                                  法  官  張惠立
                                  法  官  朱瑞娟
以上正本證明與原本無異。
不得再抗告。
                                  書記官  郭家慧
中    華    民    國   100    年    7     月    15    日